臺灣高雄地方法院刑事判決　　　　　　99年度審訴字第4020號
公　訴　人　臺灣高雄地方法院檢察署檢察官
被　　　告　簡玉蓮
上列被告因違反毒品危害防制條例案件，經檢察官提起公訴（99
年度毒偵字第5724、5900號），本院合併審理，嗣因被告就被訴
事實為有罪陳述，經本院告知簡式審判程序意旨並聽取公訴人及
被告之意見後，本院合議庭裁定由受命法官獨任依簡式審判程序
審理，判決如下：
    主  文
簡玉蓮施用第一級毒品，累犯，處有期徒刑捌月；又施用第二級
毒品，累犯，處有期徒刑肆月；又施用第一級毒品，累犯，處有
期徒刑捌月；又施用第二級毒品，累犯，處有期徒刑肆月。應執
行有期徒刑壹年拾壹月。
    事  實
一、簡玉蓮前於民國94年間因施用毒品案件，經本院以94年度毒
    聲字第1857號裁定送觀察、勒戒後，認無繼續施用毒品之傾
    向，於94年8 月25日執行完畢釋放出所，並經臺灣高雄地方
    法院檢察署檢察官以94年度毒偵字第5921號為不起訴處分確
    定。又因施用第一級毒品案件，先後經本院以97年度訴字第
    328 號、97年度審訴字第2407號各判處有期徒刑7 月確定，
    上開二罪接續執行，於98年12月9 日縮刑期滿執行完畢。詎
    其猶不知悔改，又於前開觀察、勒戒執行完畢釋放後5 年內
    ，復基於施用第一級毒品、第二級毒品之犯意，分別為下列
    行為：
  (一)於99年7 月18日上午某時許，在其友人潘三吉位於高雄縣鳳
    山市（現改制為高雄市鳳山區，下同）中山東路229 巷30弄
    7 號之租屋處房間內，以將第一級毒品海洛因摻水置於針筒
    內注射之方式，施用海洛因1 次後，又於同日晚上8 時許，
    在同一地點，以將第二級毒品甲基安非他命置於玻璃球內燒
    烤之方式，施用甲基安非他命1 次。嗣於99年7 月20日下午
    3 時50分許，在上開租屋處前，因形跡可疑為警盤查，發現
    其有多項毒品前科，且臉色發青、神色緊張，經其同意採集
    尿液送驗，結果呈嗎啡、可待因、甲基安非他命及安非他命
    陽性反應，始悉上情。
  (二)於99年7 月28日上午某時許，在上開租屋處房間內，以將海
    洛因摻水置於針筒內注射之方式，施用海洛因1 次後，又於
    同日下午5 、6 時許，在同一地點，以將甲基安非他命置於
    玻璃球內燒烤之方式，施用甲基安非他命1 次。嗣於99年7
    月28日晚間6 時35分許，在上開租屋處內，為警持搜索票執
    行搜索時查獲，經其同意採集尿液送驗，呈嗎啡及甲基安非
    他命陽性反應，而悉上情。
二、案經高雄市政府警察局三民第一分局、高雄市政府警察局左
    營分局移送臺灣高雄地方法院檢察署檢察官偵查起訴。
    理  由
一、本件被告簡玉蓮所犯均係死刑、無期徒刑、最輕本刑為3 年
    以上有期徒刑以外之罪，其於準備程序中就被訴事實為有罪
    之陳述，經本院告知簡式審判程序之旨，並聽取公訴人及被
    告意見後，合議庭裁定由受命法官獨任進行簡式審判程序，
    合先敘明。
二、訊據被告對上揭犯罪事實坦承不諱，且被告二次為警查獲後
    ，經採其尿液送驗結果，均呈現嗎啡、甲基安非他命陽性反
    應，有高雄市政府警察局三民第一分局委託檢驗尿液代號與
    真實姓名對照表、高雄市立凱旋醫院（下稱凱旋醫院）99年
    8 月27日轉碼編號A00000000 號濫用藥物尿液檢驗報告、高
    雄市政府警察局左營分局毒品案嫌疑人尿液代碼與姓名對照
    表、凱旋醫院99年9 月7 日轉碼編號A00000000 號濫用藥物
    尿液檢驗報告各1 份在卷可稽（見警卷第9 至10頁、偵二卷
    第19、21頁），綜上所述，足見被告之任意性自白均與事實
    相符，得為認定被告犯罪之依據。是以，被告上開施用第一
    、二級毒品之犯行，均堪以認定。另被告前因施用毒品案件
    ，有事實欄所載受觀察、勒戒執行完畢之事實，有臺灣高等
    法院被告前案紀錄表1 份在卷可憑，其於觀察、勒戒執行完
    畢釋放後，5 年內再犯此四件施用第一、二級毒品之犯行，
    依法自應予以追訴處罰。
三、按海洛因及甲基安非他命分別係毒品危害防制條例第2 條第
    2 項第1 款、第2 款所稱之第一、二級毒品，依法不得持有
    、施用。是核被告就犯罪事實一、(一)(二)所為，均係犯毒品危
    害防制條例第10條第1 項、第2 項之施用第一級、第二級毒
    品罪。其為施用而持有第一級毒品海洛因及第二級毒品甲基
    安非他命之低度行為，應為其施用之高度行為所吸收，均不
    另論罪。被告先後四次施用毒品之行為，犯意各別，行為互
    殊，應予分論併罰。又被告有如事實欄所載，受有期徒刑執
    行完畢之事實，有上開臺灣高等法院被告前案紀錄表在卷可
    參，其受徒刑之執行完畢，5 年內故意再犯此四件有期徒刑
    以上之罪，均為累犯，應各依刑法第47條第1 項規定，加重
    其刑。爰審酌被告前因違反毒品危害防制條例案件，經觀察
    、勒戒後，仍未能徹底戒絕毒品，復因施用毒品案件經本院
    以97年訴字第328 號、97年度審訴字第2407號分別判處有期
    徒刑7 月、7 月確定，並經刑之執行完畢，有上開臺灣高等
    法院被告前案紀錄表可參，素行不佳，其猶不知悔改，再犯
    此四件施用毒品罪，顯見其意志不堅，欠缺戒除毒品之決心
    ，毫無悔改之意，且其施用毒品造成家庭負擔，對於國家、
    社會治安有潛在危險及影響，行為實有不該，惟念及被告於
    本院審理時終能坦承犯行，態度尚可，且其上開施用毒品之
    行為，戕害一己之身體健康，尚無證據證明其於施用毒品後
    犯案害及他人，並考量其犯罪動機、目的、所生危害，及自
    稱國小畢業、無業，現懷孕約八個月，經被告提出邱正義婦
    產科診所診斷證明書1 紙可參（見本院99年度審訴字第4252
    號卷第38頁），又已離婚，尚須撫養一名2 歲之子女等一切
    情狀（見本院99年度審訴字第4020號卷第75頁），分別量處
    如主文所示之刑，並定其應執行之刑，以示懲儆。
據上論斷，應依刑事訴訟法第299 條第1 項前段、第273 條之1
第1 項，毒品危害防制條例第10條第1 項、第2 項，刑法第11條
前段、第47條第1 項、第51條第5 款，判決如主文。
本案經檢察官王兆琳到庭執行職務。
中    華    民    國    100   年    2     月    24    日
                      刑事第十庭      法  官  周佳佩
以上正本證明與原本無異。
如不服本判決應於收受判決後10日內向本院提出上訴書狀，並應
敘述具體理由。其未敘述上訴理由者，應於上訴期間屆滿後20日
內向本院補提理由書（均須按他造當事人之人數附繕本）「切勿
逕送上級法院」。
中    華    民    國    100   年    2     月    24     日
                                      書記官  李承悌
附錄本案論罪科刑法條：
毒品危害防制條例第10條
施用第一級毒品者，處6 月以上5 年以下有期徒刑。
施用第二級毒品者，處3 年以下有期徒刑。